臺灣高等法院臺中分院刑事裁定　　　　　　　　　　九十三年度交抗字第四六二號
　　抗　告　人　交通部公路總局台中區監理所
　　代　表　人　陳增義
　　受　處分人　甲○○
右列抗告人因受處分人違反交通管理處罰條例案件，不服臺灣台中地方法院中華民國
九十三年六月十四日裁定（九十三年度交聲字第三二五號）提起抗告，本院裁定如左
：
      主  文
原裁定撤銷。
異議駁回。
      理  由
一、抗告人抗告意旨略以：依交通部就道路交通管理處罰條例第三十五條裁罰疑義所
    為之釋示，已領有駕駛執照者，駕駛車輛違反道路交通管理處罰條例第三十五條
    之規定者，當依該條規定，除處罰鍰外，並應吊扣（銷）駕駛執照，因受處分人
    之機車駕照已於九十二年一月三日因違規遭逕行註銷，遂依上開規定，裁處罰鍰
    並吊扣汽車駕駛執照一年，於法並無不合，為此提起抗告等語。
二、本件原處分機關以：本案係台中縣警察局清水分局舉發受處分人甲○○騎乘車號
    ＭＭ９─５９７號重型機車，於九十三年二月十二日二十三時零六分許，行經梧
    棲鎮○○路與福德街口處，因「現場經駕駛人接受酒精測試為０．４２ｍｇ／ｌ
    」違規，受處分人未於應到案日期前到案，該所遂於九十三年四月六日以中監違
    字第裁六０─ＨＢ0000000號裁決書，裁處罰鍰新台幣三萬七千五百元整
    ，並吊扣汽車駕駛執照十二個月（經查受處分人之機車駕照已於九十二年一月三
    日因違規案遭條例易處逕行註銷）等情。
三、本院查：
  (一)汽車駕駛人，駕駛汽車經測試檢定有酒精濃度超過規定標準者，處新臺幣一萬五
    千元以上六萬元以下罰鍰，並當場移置保管其車輛及吊扣其駕駛執照一年；因而
    肇事致人受傷者，並吊扣其駕駛執照二年；致人重傷或死亡者，吊銷其駕駛執照
    ，並不得再考領。又，汽車駕駛人，因違反本條例及道路交通安全規則之規定，
    受吊扣或吊銷駕駛執照處分時，吊扣或吊銷其持有各級車類之駕駛執照，道路交
    通管理處罰條例第三十五條第一項第一款、第六十八條分別定有明文。而依同條
    例第三條第八款，汽車包括機器腳踏車在內，是有關騎駛機車違規，亦有上開規
    定之適用。
  (二)本件受處分人甲○○騎乘車號ＭＭ９─５９７號重型機車，於九十三年二月十二
    日二十三時零六分許，行經梧棲鎮○○路與福德街口處，因「現場經駕駛人接受
    酒精測試為０．４２ｍｇ／ｌ」違規，受處分人未於應到案日期前到案，該所遂
    於九十三年四月六日以中監違字第裁六０─ＨＢ0000000號裁決書，裁處
    罰鍰新台幣三萬七千五百元，因受處分人之機車駕照已於九十二年一月三日因違
    規案遭條例易處逕行註銷，該所另裁處吊扣汽車駕駛執照十二個月等情，業據受
    處分人坦承上開違規行為，並有呼氣酒精含量測試報告影本及舉發違反道路交通
    管理事件通知單影本附卷可查，是受處分人確有本件違規行為應堪認定。
四、汽車（含機車）駕駛人，因違反本條例及道路交通安全規則之規定，受吊扣或吊
    銷駕駛執照處分時，吊扣或吊銷其持有各級車類之駕駛執照，既為道路交通管理
    處罰條例第六十八條所明定。且就立法內容及其精神言，本條規定顯係吊扣或吊
    銷駕照處分效力之擴大，其目的在維護大眾行的安全，駕駛人於駕駛車輛時，酒
    精濃度超過標準或吸食毒品等管制藥品，無論其所駕駛車輛之種類為大貨車、小
    客車、機車或其他各級車類，其所造成之公共危險均屬同一，不因車輛種類不同
    而有軒輊，為防杜再犯及給予受處分人相當警惕，剝奪其於一定時期內，駕駛其
    他各級車類之權利。受處分人既有上開違規行為，原處分機關依據上開規定，處
    以罰鍰並吊扣汽車駕駛執照十二個月，於法並無不合，原審不察，遽爾撤銷吊扣
    汽車駕駛執照部分之處分洵屬無據，本件抗告為有理由，自應撤銷原裁定，並駁
    回本件受處分人之異議。
五、據上論結，應依道路交通案件處理辦法第二十六條，刑事訴訟法第四百十三條，
    裁定如主文。
中      華      民      國      九十三   年       七      月   二十七   日
                                    臺灣高等法院臺中分院刑事第四庭
                                          審判長法  官  洪  耀  宗
                                                法  官  江  德  千
                                                法  官  劉  登  俊
右正本證明與原本無異。
不得再抗告。
                                                書記官  鄧  智  惠
中      華      民      國      九十三   年       七      月   二十七   日
                                                                        Ｉ
